【裁判字號】    99,上訴,1306
【裁判日期】    990713
【裁判案由】    違反商業會計法等
【裁判全文】
臺灣高等法院臺中分院刑事判決        99年度上訴字第1306號
上  訴  人
即  被  告  甲○○
上列上訴人因違反商業會計法案件，不服臺灣彰化地方法院99年
度訴字第204號，中華民國99年5月12日第一審判決（起訴案號：
臺灣彰化地方法院檢察署98年度偵字第5084號、第7596號、第98
71號），提起上訴，本院判決如下：
    主  文
上訴駁回。
    理  由
一、按協商判決，除有刑事訴訟法第455條之4第1項第1款於訊問
    程序終結前，撤銷合意或撤回協商聲請者；第2 款被告協商
    之意思非出於自由意志者；第4款被告所犯之罪非第455條之
    2第1項所定得以聲請協商判決者；第6款被告有其他較重之
    裁判上一罪之犯罪事實者；第7款法院認應諭知免刑或免訴
    、不受理者。或協商判決違反同條第2項「法院應於協商合
    意範圍內為判決；法院為協商判決所科之刑，以宣告緩刑或
    2年以下有期徒刑、拘役或罰金刑為限」之規定者，不得上
    訴，刑事訴訟法第455條之10第1項定有明文。又同法第367
    條前段：「第二審法院認為上訴有第362條前段之情形者，
    應以判決駁回之」、同法第372條規定：「第367條之判決及
    對於原審諭知管轄錯誤、免訴或不受理之判決上訴時，第二
    審法院認其為無理由而駁回上訴，或認為有理由而發回該案
    件之判決，得不經言詞辯論為之。」，此程序依同法第455
    條之11第1項規定對於協商判決之上訴準用之。
二、上訴人即被告甲○○（下稱被告）提起上訴略以：當時在跟
    檢察官進行認罪協商的過程中有被誤導，時間太過匆促又無
    從讓其思考判斷，且認為沒有第二條路可選擇之情形下之認
    罪協商。其認為刑期太重，要求可否判兩個月（有期徒刑）
    即可，但是檢察官不同意，其還是一直向檢察官求情，在那
    時檢察官又說要是不同意，協商就破裂，一聽到破裂心裡頭
    更加著急，其也只有默認並無助的簽名，法律不外乎情理法
    兼顧，對於一個無前科又忠實的納稅義務人，請求能減輕刑
    責，讓其有改過自新的機會等語。
三、經查，本件原審於民國（下同）99年3月17日審理時係依檢
    察官之聲請，進行認罪協商之程序，由檢察官及被告進行協
    商程序，被告認罪並願意接受協商科刑，檢察官並據以聲請
    法院改依協商程序而為判決，由雙方進行認罪協商，其後協
    商結果，被告同意接受有期徒刑5月之刑度，法官並當庭告
    知罪名、法定刑、適用認罪協商程序判決，被告喪失之權利
    、限制上訴範圍等規定事項後，被告並表示協商係出於其自
    由意志，原審乃依協商之結果，認被告成立商業會計法第71
    條第1款之填製不實罪，判處有期徒刑5月，有原審99年3月1
    7日審判筆錄在卷足憑（見原審卷第20至24頁）。經核原審
    量刑，係與協商合意內容相符，復無刑事訴訟法第455條之4
    第1項第1款、第2款、第4款、第7款所定情形之一，或違反
    同條第2項規定之情形，是原審於協商合意範圍內為協商判
    決，核無違誤。本件被告既為認罪，業經原審法院改依協商
    程序判決後，此項判決即不得上訴，且被告確已同意願受有
    期徒刑5月之宣告，並於臺灣彰化地方法院檢察署檢察官協
    商進行單暨程序記錄表簽名同意（見原審卷第30頁），又於
    原審陳稱：與檢察官達成協商合意係出於自由意志等語，並
    在審判筆錄簽名確認無誤（見原審卷第23至24頁），足徵被
    告對於協商合意內容業已瞭解，且與檢察官達成協商合意，
    顯係出自其自由意志而為，並非受何脅迫致之，被告上訴意
    旨所陳顯非可採。是本件核無刑事訴訟法第455條之10第1項
    所列情形，揆諸上揭理由，依法不得上訴，被告上訴不合法
    ，爰不經言詞辯論逕予判決駁回之。
據上論斷，應依刑事訴訟法第372條、第455條之11第1項、第367
條前段，判決如主文。
中    華    民    國    99    年    7     月    13    日
            刑事第七庭   審判長法  官 林 榮 龍
                               法  官 李 秋 娟
                               法  官 江 錫 麟
以上正本證明與原本無異。
不得上訴。
                               書記官 鄧 智 惠
中    華    民    國    99    年    7     月    13    日

司法院資訊處製作；財團法人民間司法改革基金會備份。
